臺灣臺南地方法院交通事件裁定　　　　 93年度交聲字第596號
移
受 處分 人
即 異議 人　林明正
　　　　　 （原名甲○○）
上列受處分人因違反道路交通管理處罰條例案件，對於交通部公
路總局嘉義區監理所臺南監理站民國九十三年十一月十七日所為
之裁決處分（處分案號：嘉監南字第裁74-S00000000號），聲明
異議，本院裁定如下：
    主  文
異議駁回。
    理  由
一、聲明異議意旨略以：受處分人即異議人林明正（原名甲○○
    ）於民國九十一年十月二十二日十四時二十五分駕駛車牌號
    碼NEJ-436號重型機車，行經臺南市○○路與夏林路交岔路
    口處時，竟遭當日值勤員警攔停稽查，並舉發異議人違規停
    車之違規事實，但異議人一如平日行車而駕駛於該路段，並
    無違規停車等情事，異議人對於該執勤警員竟在突襲及罰單
    業績之情形下，片面認定異議人有違規停車行為，致異議人
    遭受不當裁決共計罰鍰新台幣一千二百元，故異議人不服原
    裁處，而提起本件異議云云。
二、按汽車（含機車）駕駛人停車時，如有在禁止臨時停車處所
    停車之情形，處新臺幣六百元以上一千二百元以下罰鍰，道
    路交通管理處罰條例第五十六條第一項第一款定有明文。又
    人行道及設有禁止臨時停車標線（即紅色實線）處所不得臨
    時停車，道路交通安全規則第一百十一條第一項第一款及第
    三款亦規定甚明。另紅實線設於路側，用以禁止臨時停車；
    而禁止臨時停車線為紅色實線，用以指示禁止臨時停車路段
    ，道路交通標誌標線號誌設置規則第一百四十九條第一項第
    一款第五目及第一百六十九條第一項、第二項復分別有明文
    規定。
三、經查：
（一）本件受處分人即異議人林明正於九十一年十月二十二日十
      四時二十五分許，將其所有之車牌號碼NEJ-436號重型機
      車，停放在屬禁止臨時停車處所之臺南市○○路與夏林路
      交岔路口處時，為當日值勤警員開單舉發之違規事實，有
      臺南市警察局南市警交字第S00000000號舉發違
      反道路交通管理事件通知單一紙在卷可憑，且證人即本件
      舉發之台南市警察局第六分局金華派出所警員朱茂仁於本
      院調查時亦到庭證稱：「（問：本件是否你告發的，情形
      如何？）是我告發的，當天我是與同事陳瑞昌在金華派出
      所轄區共同執行巡邏勤務，而在新興、夏林路口時，發現
      異議人違規停車，停在該路口禁止臨時停車的紅色實線，
      我們要開單時，異議人跑過來，所以我們就當場請他簽收
      ，該處因有小學，常有違規停車的情形，我們也常在下午
      時段前往維持交通」等語無訛（詳本院九十四年一月六日
      訊問筆錄），並有當日工作紀錄簿影本一紙為證。參諸執
      勤員警係依法執行公務，與異議人並不相識，素無怨隙，
      苟非實情，自無須恣意誣攀之理。且警員朱茂仁於執行公
      務時，本身直接見聞異議人本人上開違規事實經過，對事
      實最為明瞭。又警員執行公務本身受行政懲處責任之監督
      ，到庭具結作證更以刑罰擔保其真實性，應無甘冒行政懲
      處及刑法偽證罪責任而刻意誣陷之必要。因此，可信賴警
      員朱茂仁前開證述為真實。
（二）其次，按法院受理交通異議案件，乃是對於交通舉發行政
      處分審查其是否違法，本質上屬於行政爭訟過程，與普通
      法院審理刑事案件之原則不同。其舉證責任之原理，非如
      刑事案件中，應超越任何合理懷疑始可為有罪判決者之嚴
      格程度，而與民事訴訟相類似，除有特別規定外，基本上
      準用民事訴訟法，由國家機關與人民二造，各自履行其主
      觀之舉證責任，在過程中各自提出證據；若窮盡各種證據
      方法，待證結果仍有不明時，則由客觀之舉證責任危險分
      配原則，決定國家機關與人民二造何人應受敗訴危險，此
      參酌行政訴訟法第一百三十六條規定準用民事訴訟法第二
      百七十七條自明。
（三）基此，本件受處分人即異議人林明正雖極力辯稱：並無違
      規臨時停車之違規為，係值勤員警在罰單業績下找碴云云
      。然異議人並未就其未於本件案載違規地點臨時停車之事
      實，提供任何可資調查之事證，以佐證其所辯之內容，亦
      未對於本件執勤警員之舉發有誤，另行提出其他相關事證
      以供調查，且經核亦無任何證據，足資證明本件執勤警員
      確有捏造事實違法取締之情事，故舉發警員朱茂仁警員本
      其維護交通秩序、安全職責所為之本件舉發，自應受到合
      法、正確之推定。從而，異議人於前開時間，將前述機車
      停放於屬於禁止臨時停車處所之臺南市○○路與夏林路交
      岔路口之違規事實，應堪認定。
四、綜上所述，受處分人即異議人林明正將其所有之車牌號碼NE
    J-436號重型機車，於前述時間，停放在屬禁止臨時停車處
    所之地點之違規事實既可認定，則原裁決機關即交通部公路
    總局嘉義區監理所臺南監理站據此並引用上開道路交通管理
    處罰條例第五十六條第一項第一款之規定，裁處異議人罰鍰
    新臺幣一千二百元，於法即無不當。是異議人之異議，經核
    並無理由，應予駁回。
五、據上論斷，應依道路交通案件處理辦法第19條，裁定如主文
    。
中　　華　　民　　國　　94　　年　　4 　　月　　29　　日
　　　　　　　　　交通法庭法　官　鄭燕璘
以上正本證明與原本無異。
如不服本裁定應於送達後5日內向本院提出抗告狀。
        　　              書記官　陳金堂
中　　華　　民　　國　　94　　年　　4 　　月　　29　　日
